最　高　行　政　法　院　裁　定
　　　　　　　　　　　　　　　　　　 96年度裁字第03175號
上　訴　人　甲○○
被 上訴 人　財政部臺灣省南區國稅局
代　表　人　邱政茂
上列當事人間因綜合所得稅事件，上訴人對於中華民國95年11月
20日高雄高等行政法院95年度簡字第309號判決，提起上訴，本
院裁定如下：
　　主  文
上訴駁回。
上訴審訴訟費用由上訴人負擔。
    理  由
一、按「對於適用簡易程序之裁判提起上訴或抗告，須經最高行
    政法院之許可。前項許可，以訴訟事件所涉及之法律見解具
    有原則性者為限。」行政訴訟法第235條定有明文。
二、上訴意旨略謂：(一)本件租賃標的物之認定，依雙方所簽訂之
    租賃契約及承租人南都汽車股份有限公司（以下簡稱南都公
    司）使用租賃標的物事實狀態，證明本案之租賃標的確為土
    地及房屋，原判決僅依南都公司民國94年1月3日說明書，認
    定本件系爭租賃標的僅有土地不包括系爭農舍在內，其就課
    稅先決之民事法律關係認定，已違反私法契約當事人真意優
    先原則；又系爭房地租賃關係自南都公司完成展示場建造而
    能開始營運時起始生效，與本件租賃契約約定期間合致，自
    難有所謂緩建期間不付租金之情形，原判決理由顯然違反一
    般交易常情，亦與經驗法則及論理法則不符。(二)又按財政部
    94年1月26日發布之「93年度財產租賃必要損耗及費用標準
    」及90年1月19日台財稅自地0900450722號函補充解釋謂：
    「凡土地與房屋一起出租者即得減除43%之必要費用損耗及
    費用，尚不限土地與房屋應為同一人所有」，則本件系爭土
    地與農舍同屬上訴人一人所有，同時將其出租予南都公司，
    被上訴人卻否准適用全部租金收入減除43%之規定，顯然違
    反租稅法律主義。(三)原判決認定系爭租賃標地物僅為土地而
    不及於坐落其上之農舍，然於適用法規時卻又承認有房地出
    租情形，惟於計算課稅所得額時，捨前述房地共同出租之計
    算方式不用，自行創設依農舍面積佔全部出租土地面積比例
    減除43%之必要損耗及費用之計算方式，不僅違背誠信原則
    之行政自我拘束，亦有判決理由矛盾之違法云云。求為廢棄
    原判決。
三、經核上訴論旨，僅復爭執其租賃標的包含土地及農舍，應可
    自租賃收入項下減除43%之必要損耗及費用，然並無涉及法
    律見解具有原則重要性情事，上訴人提起上訴，不合首揭規
    定及說明，不應許可，其上訴難謂合法，應予駁回。
四、依行政訴訟法第249條第1項前段、第104條、民事訴訟法第
    95條、第78條，裁定如主文。
中　　華　　民　　國　　96　　年　　11　　月　　29　　日
                    最高行政法院第二庭
                        審判長法官　鄭　淑　貞
                              法官　黃　合　文
                              法官　吳　明　鴻
                              法官　鄭　小　康
                              法官　帥　嘉　寶
以  上  正  本  證  明  與  原  本  無  異
中　　華　　民　　國　　96　　年　　12　　月　　3　　 日
　　　　　　　　　　　　　　　書記官　蘇　金　全
